【裁判字號】    97,訴,2154
【裁判日期】    970725
【裁判案由】    毒品危害防制條例
【裁判全文】
臺灣臺中地方法院刑事判決              97年度訴字第2154號
公  訴  人  臺灣臺中地方法院檢察署檢察官
被      告  乙○○
                    （另案
上列被告因毒品危害防制條例案件，經檢察官提起公訴（97年度
毒偵字第2373號），因被告就被訴事實為有罪之陳述，經本院告
知簡式審判程序意旨，並聽取公訴人及被告之意見後，本院合議
庭裁定由受命法官獨任依簡式審判程序審理，茲判決如下：
    主    文
乙○○施用第一級毒品，累犯，處有期徒刑拾月。
    犯罪事實
一、乙○○於民國（下同）94年間，曾因施用毒品案件，經本院
    以94年度毒聲字第616號裁定送觀察、勒戒後，因認無繼續
    施用毒品之傾向，於94年6月13日執行完畢出所，並經臺灣
    臺中地方法院檢察署檢察官於94年6月10日以94年度毒偵字
    第2784號為不起訴處分確定。其於上開觀察勒戒處分執行完
    畢後5年內，復於95年間，因違反毒品危害防制條例案件，
    經本院於95年9月26日以95度年訴字第2529號各判處有期徒
    刑8月、4月，並定應執行刑有期徒刑10月確定，於96年6月
    19日執行完畢。又明知海洛因經公告為毒品危害防制條例第
    2條第2項第1款所列管之第1級毒品，不得非法持有、施用，
    竟基於施用第1級毒品海洛因之犯意，於97年4月6日某時，
    在停放於臺中縣梧棲鎮○○○路246號前之自用小客車上，
    以將海洛因加水稀釋後置於針筒內注射手臂之方式，施用第
    1級毒品海洛因1次。嗣因其另涉竊盜案件，為警於97年4月8
    日晚上23時29分左右詢問過程中，徵得其同意採集尿液送驗
    後，結果呈嗎啡、可待因陽性反應而悉上情。
二、案經臺中縣警察局清水分局報告臺灣臺中地方法院檢察署檢
    察官偵查起訴。
    理    由
一、本案被告乙○○所犯係死刑、無期徒刑、最輕本刑為3年以
    上有期徒刑以外之罪，其於本院準備程序就上開被訴事實為
    有罪之陳述，經受命法官告知簡式審判程序之旨，並聽取其
    與公訴人之意見後，本院認無不得或不宜改依簡式審判程序
    進行之處，而依刑事訴訟法第273條之1第1項、第284條之1
    ，裁定本案由受命法官獨任進行簡式審判程序，又被告雖因
    另案在押，然其既於準備程序當日被提解到庭訊問時就被訴
    事實為有罪之陳述，經本院聽取當事人意見後旋即裁定進行
    簡式審判程序，被告既仍持續認罪，應可認其已放棄答辯，
    自難認有何剝奪其實行防禦權之情事，合先敘明。
二、訊據被告乙○○於檢察官偵查及本院審理中，對於上開施用
    第1級毒品海洛因之事實均供承不諱，且其查獲時經警採取
    尿液送檢驗結果，確呈現嗎啡、可待因之陽性反應，此有中
    山醫學大學附設醫院檢驗科藥物檢測中心97年4月17日實驗
    編號第0000000號尿液檢驗報告1紙附卷可稽，再毒品施用尿
    液、血液中可檢出之最大時限，與施用劑量、施用頻率、施
    用方式、施用者飲水量之多寡、個人體質、代謝狀況、檢體
    收集時間點及所用檢測方法之靈敏度等因素有關，因個案而
    異，血液中藥物之半衰期（濃度減半所需時間）分別為海洛
    因3分鐘，其代謝物嗎啡2至3小時、大麻20至36小時、安非
    他命12小時（當尿液偏酸性類4至8小時）、甲基安非他命9
    小時，一般於尿液中可檢出之最大時限，海洛因為2至4天、
    大麻1至10天、安非他命1至4天、甲基安非他命1至5天，有
    行政院衛生署管制藥品管理局92年7月23日管檢字第
    0920005609號函可資參照，足見被告上開自白核與事實相符
    ，應可採信。再被告前於94年間，曾因施用毒品案件，經本
    院以94年度毒聲字第616號裁定送觀察、勒戒後，因認無繼
    續施用毒品之傾向，於94年6月13日執行完畢出所，並經臺
    灣臺中地方法院檢察署檢察官於94年6月10日以94年度毒偵
    字第2784號為不起訴處分確定，顯見其於上開觀察、勒戒處
    分執行完畢後5年內，再度施用毒品，自應依毒品危害防制
    條例第10條之規定處罰。從而，本案事證明確，被告犯行堪
    以認定，應依法論科。
三、核被告乙○○所為，係犯毒品危害防制條例第10條第1項之
    施用第1級毒品罪。被告持有第1級毒品進而施用，其持有之
    低度行為為施用之高度行為所吸收，不另論持有毒品之罪。
    又查被告曾於95年間，因違反毒品危害防制條例案件，經本
    院於95年9月26日以95度年訴字第2529號各判處有期徒刑8月
    、4月，並定應執行刑有期徒刑10月確定，於96年6月19日執
    行完畢，有臺灣高等法院被告前案紀錄表及臺灣臺中地方法
    院檢察署刑案資料查註紀錄表各1份在卷可憑，其受有期徒
    刑執行完畢，5年內再犯本件最重本刑為有期徒刑以上之罪
    ，應依刑法第47條第1項之規定加重其刑。爰審酌被告前有
    違反毒品危害防制條例等前科，經觀察勒戒執行完畢後，仍
    為本件施用毒品之行為，未見悔意，戒癮之意志力甚為薄弱
    ，然其犯後坦承犯行，態度堪認良好等情狀，並參酌公訴人
    具體求刑有期徒刑10月以上，而量處如主文所示之刑。
據上論斷，應依刑事訴訟法第273條之1第1項、第299條第1項前
段，毒品危害防制條例第10條第1項、第23條第2項，刑法第11條
、第47條第1項，判決如主文。
本案經檢察官甲○○到庭執行職務。
中    華    民    國    97    年    7     月    25    日
                    刑事第四庭    法  官    林宜民
上為正本係照原本作成。
如不服本判決，應於收受送達後10日內向本院提出上訴書狀（應
敘述具體理由並附繕本）。
上訴書狀如未敘述理由，應於上訴期間屆滿後20日內補提理由書
於本院。
                                  書記官    蔡伸蔚
中    華    民    國    97    年    7     月    25    日
【附錄本案判決論罪科刑法條全文】：毒品危害防制條例第10條
施用第1級毒品者，處6月以上5年以下有期徒刑。
施用第2級毒品者，處3年以下有期徒刑。


司法院資訊處製作；財團法人民間司法改革基金會備份。
